# 关于新收入准则的疑问

提问人：renaiqiang 时间：2019-10-14 21:48:13
1 为什么企业会计准则-21 号 -租赁，不能并入企业会计准则-14 号收入准则里边，单独要分出来
2 经营租赁业务，例如：企业对外出租资产收取租金，完全可以按照五步法模型去确认收入，为什么适用租赁会计准则，而不是收入准则。
3 进行债权投资收取的利息，适用于《企业会计准则 22 号-金融工具确认和计量》吗

回答人：chenyiwei
租赁准则历来是和收入准则分离的，而且新准则下引入使用权资产概念之后，更要注意拆分同一合同中的租赁和服务等多项要素，分别按适用的准则进行会计处理。
租赁业务较为特殊，因为确认收入的只是出租人，承租人不涉及收入确认问题，如果并入收入准则则无法照顾到承租人的会计处理；对出租人而言，经营租赁和融资租赁的会计处理也是完全不同的。因此和收入准则分为两个独立准则分别规范是完全合理且必要的。
债权投资按实际利率法确认的利息收入适用金融工具确认和计量准则第九章。